【裁判字號】    95,裁,2762
【裁判日期】    951214
【裁判案由】    戰士授田憑據
【裁判全文】
最  高  行  政  法  院  裁  定
                                     95年度裁字第02762號
上  訴  人  乙○○
被 上訴 人  國防部聯合後勤司令部
代  表  人  甲○○
上列當事人間因戰士授田憑據事件，上訴人對於中華民國94年5
月31日臺北高等行政法院93年度簡字第1280號判決，提起上訴，
本院裁定如下：
    主  文
上訴駁回。
上訴審訴訟費用由上訴人負擔。
    理  由
一、按對於適用簡易程序之裁判提起上訴或抗告，須經本院許可
    ，且該許可以訴訟事件所涉及之法律見解具有原則性者為限
    ，行政訴訟法第235條定有明文。
二、原判決駁回上訴人在原審之訴，略以：按戰士授田憑據處理
    條例第3條規定：「每份戰士授田憑據發給1至10個基數之補
    償金，每1個基數之金額為新台幣5萬元。．．．」又「年逾
    55歲未支領退休俸、生活補助費、公教人員月退休金或未輔
    導就業或未就任公職之退除役戰士，領有戰士授田憑據給與
    4個基數之補償金。」、「支領公教人員月退休金之退除役
    戰士，年逾55歲領有戰士授田憑據人員給與2個基數之補償
    金。」、「領有戰士授田憑據戰士或其家屬之身分、年齡、
    退除或服役狀況，均以79年4月23日本條例公布當日之身分
    、年齡、退除或服役狀況為準。」戰士授田憑據處理條例施
    行細則第9條第2款、第10條第3款、第14條分別定有明文。
    經查：本件上訴人係民國（下同）18年9月26日出生，於77
    年8月1日自省立員林高級中學教師退休，支領公教人員月退
    休金，有上訴人月退休金支付登記表影本1份附卷可稽，至
    79年4月23日戰士授田憑據處理條例公布時上訴人年齡已逾
    55歲，符合上開條例施行細則第10條第3款規定，被上訴人
    依規定發給2個基數新台幣（下同）10萬元之補償金，並經
    上訴人於80年8月8日親自領訖，亦有上訴人戰士授田憑據補
    償金領據影本1份在卷可佐，亦為兩造所不爭，自堪信為真
    實。上訴人復於93年4月5日以低收入戶未安置就養之榮民，
    應發給戰士授田憑據補償金20萬元，請求補發未發給之10萬
    元云云，惟上訴人於77年8月1日退休，並支領公教人員月退
    休金，不符合上開條例施行細則第9條第2款發給4個基數補
    償金之標準，被上訴人依法否准上訴人所請，並無違誤或失
    當。至上訴人所舉李新銘及王泉清二員同為員林高級中學退
    休之教師，為何渠等可支領20萬元之戰士授田憑據補償金乙
    節，經被上訴人查詢授田檔案李新銘19年1月12日出生，服
    務於台北縣立板橋國民中學教師自58年8月1日至61年7月31
    日止，於61年8月1日辭職，並未領取退休給與，依戰士授田
    憑據處理條例施行細則第9條第2款之規定，年逾55歲未支領
    退休俸、生活補助費、公教人員月退休金或未輔導就業或未
    就任公職之退除役戰士，給與戰士授田憑據補償金20萬元，
    並無違誤，復經被上訴人查授田檔案並無王泉清資料可稽，
    則上訴人所舉上揭2人，有關李新銘個案之情形與上訴人並
    不相同，自難以比附援引等由，資為判斷之論據。
三、本件上訴人仍執原詞，以：戰士授田憑據處理條例施行細則
    第9條第2款所稱月退休俸不包括領二分之一月退休俸，上訴
    人生活清苦，請准發給10萬元補償金等語，提起上訴，查上
    訴意旨所稱各節業經原判決敘明不可採之理由甚詳，經核並
    無所涉及之法律見解，具有原則上之重要情事，上訴人提起
    上訴，不合首揭規定，不應許可，其上訴難謂合法，應予駁
    回。
四、依行政訴訟法第249條第1項前段、第104條、民事訴訟法第
    95條、第78條，裁定如主文。
中    華    民    國    95    年    12    月    14    日
                  第四庭審判長法  官  高  啟  燦
                              法  官  黃  璽  君
                              法  官  廖  宏  明
                              法  官  楊  惠  欽
                              法  官  林  樹  埔
以  上  正  本  證  明  與  原  本  無  異
中    華    民    國    95    年    12    月    14    日
                              書記官  彭  秀  玲


司法院資訊處製作；財團法人民間司法改革基金會備份。
